【裁判字號】    91,易,47
【裁判日期】    920130
【裁判案由】    傷害
【裁判全文】
臺灣澎湖地方法院刑事判決                            九十一年度易字第四七號
    公  訴  人  臺灣澎湖地方法院檢察署檢察官
    被      告  丙○○  男  四.
右列被告因傷害案件，經檢察官提起公訴（九十一年度偵字第四四二號），本院判決
如左：
    主  文
丙○○傷害人之身體，累犯，處罰金壹仟元，如易服勞役，以參佰元折算壹日。
    事  實
一、丙○○曾於民國八十一年間，因違反麻醉藥品管理條例案件，分別經最高法院及
    本院判處有期徒刑五年八月、五月，經定執行刑六年確定，於八十七年九月三十
    日縮短刑期假釋期滿執行完畢，竟不知悔改，基於普通傷害之犯意，於九十一年
    七月三日晚上八時四十分許，在澎湖縣馬公市○○路八十四巷十三號前，因細故
    與甲○○發生口角爭執，甲○○先持敲碎之酒瓶擲傷丙○○（丙○○自訴甲○○
    傷害部分，另案由本院審理），丙○○不堪受激，一時氣憤，徒手反擊毆打甲○
    ○之身體，致甲○○受有右胸、左肘及左肩瘀傷之傷害。
二、案經甲○○訴由臺灣澎湖地方法院檢察署檢察官偵查起訴。
    理  由
一、訊據被告丙○○對於右揭犯罪事實，坦承不諱，核與被害人甲○○於偵查中指訴
    被告丙○○毆傷其身體之情節，大致相符，並與證人即案發時在場目擊衝突過程
    之乙○○及案發後迅即趕赴現場處理之警員丁○○於本院審理中之證述吻合，且
    有被害人甲○○驗傷診斷書一紙及現場照片數幀附卷可稽。本件事證明確，被告
    犯行堪以認定。至公訴人認被告丙○○係持木棍毆打被害人甲○○一節，固據被
    害人甲○○於偵查中予以指證，惟證人乙○○於本院審理中明確證稱：被害人甲
    ○○於案發時先持酒瓶丟擲被告丙○○，被告丙○○嗣徒手與被害人甲○○發生
    扭打，被告丙○○未持木棍毆打被害人甲○○等語，參諸案發現場亦未扣得被害
    人甲○○所指被告丙○○持以作案之木棍，此據證人丁○○到庭證述屬實等情，
    本院因認被告丙○○並未持木棍攻擊，僅徒手毆傷被害人甲○○，附此敘明。
二、核被告所為，係犯刑法第二百七十七條第一項傷害罪。被告曾於八十一年間，因
    違反麻醉藥品管理條例案件，分別經最高法院及本院判處有期徒刑五年八月、五
    月，經定執行刑六年確定，於八十七年九月三十日縮短刑期假釋期滿執行完畢，
    有台灣高等法院被告全國前案紀錄表一紙附卷可憑，其於五年以內再犯本件有期
    徒刑之罪，係屬累犯，應依刑法第四十七條之規定，加重其刑。爰審酌被害人所
    受傷勢非重；被告為被害人持酒瓶擲傷在先，一時氣憤而罹罪章，情理上非無可
    宥之處；且被告於本院審理中表示願賠償被害人新台幣六千元以求息事，已見悔
    意，犯後態度頗佳等一切情狀，量處如主文所示之刑，並諭知易服勞役之折算標
    準。
據上論斷，應依刑事訴訟法第二百九十九條第一項前段，刑法第二百七十七條第一項
、第四十七條、第四十二條第二項，罰金罰鍰提高標準條例第一條前段、第二條，判
決如主文。
本案經檢察官王全中到庭執行職務
中    華    民    國      九十二    年        一  月          三十      日
                             臺 灣 澎 湖 地 方 法 院 刑 事 庭
                                   法    官  陳     順     輝
右正本證明與原本無異議。
如不服本判決，應於判決送達後十日內，向本院提出上訴狀（須附繕本）。
中    華    民    國      九十二    年      一      月      三十        日
                 書 記 官  賴     淑     萍
附錄：
刑法第二百七十七條第一項：
傷害人之身體或健康者，處三年以下有期徒刑、拘役或一千元以下罰金。


司法院資訊處製作；財團法人民間司法改革基金會備份。
